臺灣高等法院民事判決　　　　　　　　 94年度重上字第234號
上　訴　人　陳其寬（即陳其寬建築師事務所）
訴訟代理人　林富村律師
上　訴　人　甲○○
　　　　　　乙○○
共　　　同
訴訟代理人　陳建勳律師
　　　　　　周建才律師
上列當事人間，因侵權行為損害賠償事件，兩造對於中華民國94
年 3月25日臺灣臺北地方法院92年度重訴字第1440號第一審判決
，各自提起上訴，經本院於94年12月 6日言詞辯論終結，判決如
下：
    主  文
原判決關於命甲○○、乙○○應連帶給付、及金額逾越新臺幣玖
佰貳拾肆萬壹仟柒佰貳拾元本息部分、訴訟費用之裁判廢棄。
前項廢棄部分，陳其寬在第一審之訴駁回。
第一項甲○○、乙○○應給付陳其寬之金額，依序為新臺幣壹佰
拾陸萬仟柒佰貳拾元本息、新臺幣柒佰捌拾柒萬捌仟元本息
。
陳其寬之上訴、甲○○、乙○○之其餘上訴均駁回。
第一、二審訴訟費用，由甲○○負擔百分之九、乙○○負擔百分
之五十二，其餘由陳其寬負擔。
本判決所命之給付於陳其寬以新臺幣肆拾陸萬元、貳佰陸拾萬
元供擔保後，得為假執行；但甲○○、乙○○分別以第三項所命
給付之金額為陳其寬供擔保後，免為假執行或撤銷假執行。
    事實及理由
一、上訴人陳其寬(即陳其寬建築師事務所、以下稱陳其寬)起訴
    主張：對造上訴人甲○○自民國64年7月至84年7月間受僱於
    陳其寬，67年起負責會計、及出納業務，為從事業務之人，
    利用職務上持有及保管事務所之台北市第三信用合作社城內
    分社（現改制為誠泰銀行城內分行）之乙種活期存款第000-
    00-000000-0號帳戶(以下稱三信第48-1號帳戶）之存摺及事
    務所取款印鑑章（俗稱大章）、及同社000-00-000000- 0號
    帳戶 (以下稱三信221-7號帳戶)支票之機會，竟與其夫即對
    造上訴人乙○○，自80年 6月10日起共同基於概括意圖為自
    己不法所有之犯意聯絡，由甲○○自三信第48-1號帳戶提款
    、或簽發三信 221-7號帳戶之支票，存入其自己、乙○○或
    第三人陳怡利等人之帳戶，侵占入己，迄至84年 6月30日止
    共計新臺幣(以下同)19,609,720 元 (詳如附表)。扣除甲○
    ○自81年2月20日起至83年9月10日止存入陳其寬三信 221-7
    號帳戶6,845,000元，尚共同侵占 12,764,720元。為此，依
    民法第184條、185條、第179條、第197條之規定，先為一部
    請求，求為命上訴人甲○○、乙○○應連帶給付12,764,720
    元本息之判決 (逾越上開範圍之請求，原法院為其敗訴判決
    ，未據陳其寬聲明不服，不予贅述。)；並聲明：(一) 原判
    決關於駁回陳其寬2,693, 000元本息之訴部分、及該部分假
    執行之聲請廢棄。(二)上開廢棄部分，甲○○、乙○○應再
    連帶給付陳其寬 2,693,000元並自民國92年10月10日起至清
    償日止，按週年利率5%計算之利息。(三)第一、二審訴訟費
    用由甲○○、乙○○連帶負擔。(四)願供擔保請求宣告假執
    行。對於甲○○、乙○○之上訴則聲明：(一)上訴駁回。(
    二)第二審訴訟費用由甲○○、乙○○連帶負擔。
二、上訴人甲○○等則以：對造上訴人陳其寬建築師事務所，負
    責人原為劉應昌，上訴人甲○○於64年 7月初任職時，曾向
    上訴人甲○○表示，擬以人頭戶分散所得以為節稅、轉帳、
    調度資金使用，乃由上訴人乙○○在三信城內分社設立第00
    0-00-000000-0號活期儲蓄存款帳戶(以下稱5507-3號帳戶）
    ，上訴人甲○○在世華銀行儲蓄部設立第00000000000號(以
    下稱世華0887號帳戶）存款帳戶充之；雖上訴人甲○○保管
    事務所之三信48-1號帳戶存摺、印鑑大章，而小章則由劉應
    昌保管，其事務所之會計制度，內部稽核管理，均依會計法
    及事務所主管之督導，與會計師配合建立之會計流程，由於
    事務所員工臨時請領款項、什支開銷，依實際作業較難符合
    預估表所列之現金支出；另建築師支領薪資無法報列、給予
    業主之佣金、陳其寬之美國會計費及美國稅，均無支出憑證
    ，無法由會計師報請國稅局認可；「所以從銀行提領一筆現
    金，有時會直接轉入事務所帳戶，有時是以現金支用」，如
    由陳其寬所提出之對帳單來勾稽、核對進出金額，是不準確
    ，尚須由事務所內部之傳票，才能得知款項流程，惟上訴人
    甲○○自84年離職時，已將帳簿資料交付事務所，陳其寬始
    得據以申報84年度之稅捐；且單由上訴人甲○○等所提出對
    帳單，上訴人乙○○帳戶領出存入陳其寬三信221-7帳戶9,3
    88,000元、另存入三信48-1帳戶有 150,000元，另由甲○○
    帳戶提出支付事務所開銷，包括支付薪水有 5,741,000元、
    用於雜支1,266,071元、其他記憶不及之支出項目者有1,818
    ,611 元；另由甲○○帳戶領出者有1,033,000元等已逾1939
    餘萬元，甲○○等無侵占之事實等語，資為抗辯。並聲明：
    (一)原判決不利於上訴人等部分廢棄。(二)上開廢棄部分，
    陳其寬在第一審之訴及其假執行之聲請均駁回。(三)第一、
    二審訴訟費用由陳其寬負擔。對於陳其寬之上訴，則聲明：
    (一)上訴駁回。(二)第二審訴訟費用由陳其寬負擔。
三、按：因侵權行為所生之損害賠償請求權，自請求權人知有損
    害及賠償義務人時起，二年間不行使而消滅，民法第 197條
    第1項前段定有明文。本件陳其寬主張甲○○自民國64年7月
    至84年 7月間受僱於陳其寬，67年起負責會計、及出納業務
    ，為從事業務之人，利用職務上持有及保管事務所之三信第
    48-1號帳戶之存摺及事務所取款印鑑章（俗稱大章）之機會
    ，與其夫乙○○，自80年6 月10日起共同基於概括意圖為自
    己不法所有之犯意聯絡，由甲○○挪用上開帳戶內之現金，
    存入其自己、乙○○或第三人陳怡利等人之帳戶，侵占入己
    ，迄至84年6月30日止共計12,711,020元(包括原審勝訴及其
    上訴部分 )，為此基於侵權行為損害賠償請求權之法律關係
    ，求為命甲○○、乙○○應連帶給付12,711,020元本息之判
    決。惟查陳其寬係因：「甲○○於82年11月23日，持陳其寬
    事務所JC00000000號支票影印後，在影本上填寫到期日為82
    年11月25日，金額 1,187,469元，再將支票影印，附於其所
    製作82年11月23日陳其寬事務所名義之建北八二工字第7801
    422號函，佯作已支付亞新工程顧問股份有限公司(下稱亞新
    公司）之台開信託大樓第三期結構設計費，而製作其業務上
    不實之文書，足以生損害於陳其寬事務所；嗣於86年間，亞
    新公司以電話催促陳其寬事務所支付台灣土地開發公司台開
    信託大樓新建工程設計服務費尾款 1,380,778元，陳其寬事
    務所於86年6月5日傳真前揭函文、及支票影本，供亞新公司
    參考，表示已支付該款項，亞新公司於87年11月 9日以亞新
    九八（土）字第1792號函覆陳其寬事務所，謂其有收到事務
    所82年12月20日建北八二工字第 7801422號函及檢附82年12
    月25日期、面額 1,104,623元之JC00000000號支票，作為第
    三期設計費，亞新公司確定未收到陳其寬事務所82年11月23
    日建北八二工字第 7801422號函及所檢附82年11月25日期、
    面額 1,187,469元之JC00000000號支票。」，而獲悉甲○○
    、乙○○有共同侵占其款項之事實，其知悉甲○○、乙○○
    共同侵權行為之期日，係在87年11月間，有原法院90年度自
    字第502號刑事判決在卷 (原審1卷第6頁至第19頁)足憑；而
    陳其寬竟遲至92年 6月始於自訴甲○○、乙○○業務侵占之
    刑事案件，附帶提起民事訴訟，其請求權顯已逾越民法第19
    7條第1項前段所規定 2年期間不行使而消滅；甲○○、乙○
    ○持以抗辯陳其寬依侵權行為損害賠償請求權之法律關係，
    請求甲○○、乙○○連帶賠償其損害，其請求權已罹於時效
    而消滅，於法尚非無據；陳其寬依侵權行為損害賠償請求權
    ，請求甲○○、乙○○連帶賠償其損害，即不應准許，此部
    分之請求為無理由，應予駁回。
四、上訴人陳其寬訴主張對造上訴人甲○○自民國64年 7月至84
    年 7月間受僱於陳其寬，67年起負責會計、及出納業務，為
    從事業務之人，利用職務上持有及保管事務所之三信第48-1
    號帳戶之存摺及事務所取款印鑑章（俗稱大章）、及同社三
    信221-7號帳戶支票之機會，自80年6月10日起，由甲○○自
    三信第48-1號帳戶提款、或簽發三信 221-7號帳戶之支票，
    存入其自己、梁景景銘或第三人陳怡利等人之帳戶，甲○○
    、乙○○因而為原法院、本院刑事庭以共同連續業務侵占罪
    判處罪刑確定等事實，為甲○○、乙○○所不爭執，且有三
    信支票存款對帳單、甲○○之世華0887號帳戶存款明細分戶
    帳、乙○○三信5507-3號帳戶支票存款對帳單、三信活期存
    款取款條、支票、陳其寬三信第48-1帳戶存摺交易明細、三
    信221-7號帳戶支票存款單、(原審2卷第10頁至第68頁)等影
    本、及原法院90年度自字第502號、本院92年度上易字第228
    2號刑事判決在卷(原審1卷第6頁至第19頁、第201至第219頁
    )為憑；陳其寬主張之上開事實，應堪信為真實。
五、陳其寬主張甲○○、乙○○共同侵占之款項共計19,609,720
    元，扣除甲○○自81年2月20日起至83年9月10日止存入陳其
    寬三信221-7號帳戶6,845,000元，尚共同侵占12,764,720元
    ，仍得依不當得利返還請求權之法律關係，請求甲○○、乙
    ○○返還所侵占12,764,720元等語；甲○○、乙○○等則否
    認有侵占之事實，且以陳其寬前述帳戶自甲○○、乙○○前
    述帳戶中提出轉入之金額及用之於事務所之開銷，已逾越陳
    其寬所請求之金額等語為抗辯；經查：
(一)當事人主張有利於己之事實者，就其事實有舉證之責任，民
    事訴訟法第 277條前段定有明文。且有最高法院18年度上字
    第2855號、19年度上字第 345號分別著有：「原告對於自己
    主張之事實已盡證明之責後，被告對其主張，如抗辯其不實
    並提出反對之主張者，則被告對其反對之主張，亦應負證明
    之責，此為舉證責任分擔之原則。」、「各當事人就其所主
    張有利於己之事實，均應負舉證之責，故一方已有適當之證
    明者，相對人欲否認其主張，即不得不更舉反證。」判例，
    可資參照。本件陳其寬主張甲○○自陳其寬三信48-1帳戶提
    款、簽發陳其寬三信 221-7號帳戶之支票，存入其自己世華
    0887號帳戶、或乙○○三信5507-3號帳戶之事實，為甲○○
    、乙○○等所不爭執，且有前述之三信支票存款對帳單、甲
    ○○之世華0887號帳戶存款明細分戶帳、乙○○誠泰銀行三
    信5507-3號帳戶支票存款對帳單、三信活期存款取款條、支
    票、陳其寬三信第48-1帳戶存摺交易明細、三信 221-7號帳
    戶支票存款單等影本為憑。依前揭法條規定意旨、及判例意
    旨，陳其寬就其主張之事實，已盡其舉證之責任；甲○○、
    乙○○等就其抗辯之事實不得不更舉反證，以實其說。惟查
    甲○○、乙○○就其等前述抗辯之事實，除自甲○○自81
    年2月20日起至83年9月10日止存入陳其寬三信221-7號帳戶
    6,8 45,000元之事實，為陳其寬所不爭執，甲○○、乙○○
    等毋庸舉證外，對於其所抗辯之事實，未能舉證以實其說；
    至於其提出乙○○三信5507-3號帳戶支票存款對帳單、陳其
    寬三信48-1號帳戶明細表、三信221-7號支票存款對帳單 (
    原審2卷第124頁至第187頁)等影本，抗辯其自乙○○三信
    5507-3號帳戶、及甲○○世華0887號帳戶提款，或轉存入陳
    其寬三信48-1號、221-7號帳戶，或為陳其寬事務所開銷之
    用，已高達18,263,682元，甲○○、乙○○並無侵占之事實
    ；惟本院核對其等所提出前揭對帳單、明細表之結果，僅能
    證明自乙○○三信5507-3號帳戶、及甲○○世華0887號帳戶
    提款，轉存入陳其寬三信48-1號、221-7號帳戶之金額，合
    計為8,9 48,000元，其餘均無以為證。
(二)承前所述，甲○○、乙○○共同侵占陳其寬之金額，自應由
    上述19,609,720元扣除8,948,000元為 10,661,720元，陳其
    寬主張尚侵占12,764,720元，自無足取。
(三)按：損害賠償之義務人，因侵權行為受利益，致被害人受損
    害者，於前項時效完成後，仍應依關於不當得利之規定，返
    還其所受之利益於被害人，民法第197條第2項定有明文。本
    件陳其寬依侵權行為損害賠償請求權之法律關係，請求甲○
    ○、乙○○賠償其損害，已因罹於時效而消滅，已如前述；
    查甲○○、乙○○等共同侵占陳其寬之金額，無法律上之原
    因，而受有其等所侵占之利益，該當於民法第 179條前段之
    規定，依民法第197條第2項之規定，陳其寬仍得依關於不當
    得利之規定，請求返還其所受利益；惟：依不當得利之法則
    請求返還不當得利，以無法律上之原因而受利益，致他人受
    有損害為其要件，故其得請求返還之範圍，應以對方所受之
    利益為度，非以請求人所受損害若干為準。且：因不當得利
    發生之債，同時有多數利得人時，應各按其利得數額負責，
    並非須負連帶返還責任。有最高法院61年度臺上字第1695號
    判例、74年度臺上字第2733號、90年度臺上字第1796號裁判
    意旨，可資參照。經查甲○○、乙○○等侵占如附表所示之
    金額，甲○○所受利益由附表編號 (1)、(2)、(3)、(16)、
    (18)、(22)、(35)所示為 1,837,720元；乙○○所受利益由
    附表編號 (4)至 (15)、(17)至 (21)、(23)至(25)、(27)至
    (31)、(33)、(34)、(36)至(40)所示為16,352,000元，惟尚
    應扣除前述自乙○○三信5507-3號帳戶、及甲○○世華0887
    號帳戶分別提款8,474,000元、474,000元，轉存入陳其寬三
    信48-1號、 221-7號帳戶之金額；從而，甲○○所受之利益
    應為1,363,720元(1,837,720-474,000=1,363,720)，乙○○
    所受利益應為7,878,000元 (16,352,000-8,474,000=7,878,
    000)，即陳其寬所得請求甲○○、乙○○返還之不當得利範
    圍，逾此範圍，於法即非有據，不應准許。
六、給付無確定期限者，債務人於債權人得請求給付時，經其催
    告而未為給付，自受催告時起，負遲延責任。其經債權人起
    訴而送達訴狀，或依督促程序送達支付命令，或為其他相類
    之行為者，與催告有同一之效力。遲延之債務，以支付金錢
    為標的者，債權人得請求依法定利率計算之遲延利息；又應
    付利息之債務，其利率未經約定，亦無法律可據者，週年利
    率為5%，民法第229條第2項、第233條第1項前段、第 203條
    分別定有明文。查本件陳其寬請求甲○○、乙○○返還不當
    得利，以支付金錢為標的，無確定期限，又未約定利率，依
    前揭法條規定，並請求甲○○、乙○○自附帶民事起訴狀繕
    本送達翌日起至清償日止，按週年利率5%計算之利息；經查
    附帶民事起訴狀送達日期不明，惟查原法院刑事庭係於92年
     7月17日裁定移送原法院民事庭，附帶民事起訴狀送達日期
    顯已於之前送達，陳其寬對於原法院判命甲○○、乙○○應
    給付自92年10月10日起算之利息，未據聲明不服，且其上訴
    部分又請求自92年10月10日起算利息，應認其請求自92年10
    月10日起算利息，於法有據，應予准許。
七、綜上所述，陳其寬依不當得利返還請求權之法律關係，於上
    開範圍內，原法院為其勝訴判決，經核尚無違誤；甲○○、
    乙○○上訴意旨，仍持陳詞指摘原法院此部分之判決不當，
    求予廢棄，為無理由，應予駁回；逾越上開範圍之請求，原
    法院為陳其寬勝訴判決，尚有違誤，甲○○、乙○○上訴意
    旨，指摘原法院此部分之判決不當，求予廢棄，為有理由，
    應由本院予以廢棄，更為判決如主文第二、三項所示；原法
    院駁回陳其寬請求甲○○、乙○○應連帶給付 2,693,000元
    本息，經核於法尚無違誤；陳其寬上訴意旨，指摘原法院此
    部分之判決不當，求予廢棄，為無理由，應予駁回。
八、本件事證已臻明確，兩造其他攻擊、防禦方法，及提出未援
    用之證據，經斟酌後認不影響判決基礎，無逐一論述必要，
    併此敘明。
據上論結，本件陳其寬之上訴，為無理由；甲○○、乙○○之上
訴，為部分有理由、部分為無理由，爰判決如主文。
中　　華　　民　　國　　94　　年　 　12 　月　　13  　日
                  民事第五庭    審判長法　官  林丁寶
　　　　　　　　　　　      　　　　　法　官  高鳳仙
　　　　　　　　　　　      　　　　　法　官  陳博享
正本係照原本作成。
如不服本判決，應於收受送達後20日內向本院提出上訴書狀，其
未表明上訴理由者，應於提出上訴後20日內向本院補提理由書狀
（均須按他造當事人之人數附繕本）上訴時應提出委任律師或具
有律師資格之人之委任狀；委任有律師資格者，另應附具律師資
格證書及釋明委任人與受任人有民事訴訟法第466條之一第一項
但書或第二項（詳附註）所定關係之釋明文書影本。
中　　華　　民　　國　　94　　年　　12　　月　　14　　日
　　　　　　　　　　　　　　　　　　　書記官  鄭靜如
附註：
民事訴訟法第466條之一（第一項、第二項）：
對於第二審判決上訴，上訴人應委任律師為訴訟代理人。但上訴
人或其他法定代理人具有律師資格者，不在此限。
上訴人之配偶、三親等內之血親、二親等內之姻親，或上訴人為
法人、中央或地方機關時，其所屬專任人員具有律師資格並經法
院認為適當者，亦得為第三審訴訟代理人。
附表：
  (1)80年6月10日簽發陳其寬三信221-7號帳戶之號碼00-000000
     0號、面額20萬元支票，存入甲○○世華0887號帳戶提示。
  (2)80年7月22日簽發陳其寬三信221-7號帳戶之號碼00-000000
     0號、面額11萬元支票，存入甲○○世華0887號帳戶提示。
  (3)80年10月2日簽發陳其寬三信221-7號帳戶之號碼00-000000
     0號、面額25萬元支票，存入甲○○世華0887號帳戶提示。
  (4)80年11月18日自陳其寬三信 48-1號帳戶內，提款95萬元，
     將其中80萬元存入乙○○三信5507-3號帳戶。
  (5)81年1月14日簽發陳其寬三信221-7號帳戶之號碼00-000000
     0號、面額100萬元支票，存入?
     蝝獄吨T信 5507-3號帳戶提
     示。
  (6)81年1月24日簽發陳其寬三信221-7號帳戶之號碼00-000000
     0號、面額40萬元支票，存入乙○○三信5507-3號帳戶提示
     。
  (7)81年3月3日簽發陳其寬三信221-7號帳戶之號碼00-0000000
     號、面額50萬元支票，存入乙○○三信 5507-3號帳戶提示
     。
  (8)81年5月19日簽發陳其寬三信221-7號帳戶之號碼00-000000
     0號、面額80萬元支票，存入乙○○三信5507-3號帳戶提示
     。
  (9)81年6月10日簽發陳其寬三信221-7號帳戶之號碼00-000000
     0號、面額80萬元支票，存入乙○○三信5507-3號帳戶提示
     。
  (10)81年8月11日自陳其寬三信48-1號帳戶提款278,000元，將
      其中18萬元存入乙○○三信5507-3號帳戶。
  (11)81年 8月15日自陳其寬三信48-1號帳戶提款35萬元，將其
      中8萬元存入乙○○三信5507-3號帳戶。
  (12)81年8月25日自陳其寬三信48-1號帳戶提款265萬元，將其
      中200萬元存入乙○○三信5507-3號帳戶。
  (13)81年10月 8日自陳其寬三信48-1號帳戶提款66萬元，將其
      中60萬元存入乙○○三信5507-3號帳戶。
  (14)81年10月17日自陳其寬三信48-1號帳戶提款40萬元，將其
      中17萬元存入乙○○三信5507-3號帳戶。
  (15)82年2月3日自陳其寬三信48-1號帳戶提款20萬元現金，將
      其中12萬元存入乙○○三信5507 -3號帳戶。
  (16)82年2月18日簽發陳其寬三信221-7號帳戶之號碼00-00000
      00號、面額50萬元支票，存入甲○○世華0887號帳戶提示
      。
  (17)82年 4月17日自陳其寬三信48-1號帳戶提款34萬元，存入
      乙○○三信5507- 3號帳戶。
  (18)82年 4月24日自陳其寬三信48-1號帳戶提款68萬元，將其
      中30萬元存入乙○○三信5507-3號帳戶。其中25萬元存入
      甲○○世華銀行0887號帳戶。
  (19)82年7月7日自陳其寬三信48-1號帳戶提款55萬元，將其中
      22萬元存入乙○○三信5507-3號帳戶。
  (20)82年7月20日自陳其寬三信48-1號帳戶提款200萬元，將其
      中160萬元存入乙○○三信5507-3號帳戶。
  (21)82年8月31日自陳其寬三信48-1號帳戶提款1.173,000元，
      將其中50萬元存入乙○○三信5507-3號帳戶。
  (22)82年9月14日簽發陳其寬三信221-7號帳戶之號碼00-00000
      00號、面額50萬元支票，存入甲○○世華0887號帳戶提示
      。
  (23)82年10月 5日自陳其寬三信48-1號帳戶提款45萬元，將其
      中20萬元存入乙○○三信5507-3號帳戶。
  (24)82年10月22日自陳其寬三信48-1號帳戶提款 506,000元，
      將其中45萬元存入乙○○三信5507-3號帳戶。
  (25)82年11月18日自陳其寬三信48-1號帳戶提款60萬元，將其
      中30萬元存入乙○○三信5507-3號帳戶。
  (26)82年11月20日自陳其寬三信48-1號帳戶提款 100萬元，電
      匯至世華銀行高雄分行陳怡利帳戶。
  (27)82年12月28日自陳其寬三信48-1號帳戶提款95萬元，將其
      中75萬元存入乙○○三信5507-3號帳戶。
  (28)82年12月31日自陳其寬三信48-1號帳戶提款 875,000元，
      將其中25萬元存入乙○○三信5507-3號帳戶。
  (29)83年4月1日自陳其寬三信48-1號帳戶提款40萬元，將其中
      30 萬元存入乙○○三信5507-3號帳戶。
  (30)83年5月27日自陳其寬三信48-1號帳戶提款126萬元，將其
      中100萬元存入乙○○三信5507-3號帳戶。
  (31)83年7月29日自陳其寬三信48-1號帳戶提款316萬元，將其
      中1,305,000元存入乙○○三信5507-3號帳戶。
  (32)83年7月30日簽發陳其寬三信221-7號帳戶之號碼00-00000
      00號、面額42萬元支票，存入鄒武鑑台企 00000000000號
      帳戶提示。
  (33)83年 8月18日自陳其寬三信48-1號帳戶提款35萬元，將其
      中20萬元存入乙○○三信5507-3號帳戶。
  (34)83年11月 7日自陳其寬三信48-1號帳戶提款25萬元，將其
      中18萬元存入乙○○三信5507-3號帳戶。
  (35)83年12月16日簽發陳其寬三信221-7號帳戶之號碼00-0000
       000號、面額27,720元支票，存入甲○○世華0887號帳戶
      提示。
  (36)84年1月5日自陳其寬三信48-1號帳戶提款 427,000元，將
      其中247,000元存入乙○○三信5507-3號帳戶。
  (37)84年1月5日簽發陳其寬三信221-7號帳戶之號碼00-000000
       0號、面金額18萬元支票，存入乙○○三信5507-3號帳戶
      提示。
  (38)84年4月29日自陳其寬三信48-1號帳戶提款927,000元，將
      其中13萬元存入乙○○三信5507-3號帳戶。
  (39)84年5月30日簽發陳其寬三信221-7號帳戶之號碼00-00000
      00號、面額30萬元支票，存入乙○○三信5507-3號帳戶提
      示。
  (40)84年6月30日自陳其寬三信48-1號帳戶提款158萬元，將其
      中15萬元存入乙○○三信5507-3號帳戶。
